ru: Оборудование и технические изделия > Инструменты > Шприцы для смазки: Рычажные шприцы для смазки; Шприцы для смазки пистолетного типа
fi: Rakentaminen > Työkalut > Rasvapumput: Vipurasvapumput; Pistoolikahvarasvapumput
pt-PT: Equipamento > Ferramentas > Bombas de lubrificação: Bombas de lubrificação de alavanca; Bombas de lubrificação de punho de pistola
hu: Hardver > Szerszámok > Zsírzópisztolyok: Karos zsírzópisztolyok; Pisztolymarkolatú zsírzópisztolyok
hr-HR: Željezarija > Alati > Pištolji za podmazivanje: Pištolji za podmazivanje s polugom; Pištolji za podmazivanje s pištolj drškom
lt-LT: Techninė įranga > Įrankiai > Tepimo pistoletai: Svirtiniai tepimo pistoletai; Tepimo pistoletai su pistoleto tipo rankena
th: ฮาร์ดแวร์ > เครื่องมือ > ปืนอัดจาระบี: ปืนอัดจาระบีแบบก้านโยก; ปืนอัดจาระบีแบบด้ามปืน
sv: Metallprodukter > Verktyg > Fettsprutor: Spakfettpistoler; Pistolgreppsfettpistoler
vi: Phần cứng > Công cụ > Súng tra mỡ: Súng tra mỡ có tay đòn; Súng tra mỡ có báng súng
tr: Hırdavat > Aletler > Yağ Tabancaları: Kol Gres Tabancaları; Tabanca Kavrama Gres Tabancaları
ko: 철물 > 도구 > 그리스 주입기: 레버식 그리스 주입기; 권총 그립 그리스 주입기
sl-SI: Gradbena oprema > Orodja > Mazalne pištole: Mazalne pištole z ročnim vzvodom; Pištole za mazanje z držalom
fr: Quincaillerie > Outils > Pompes à graisse: Pistolets à graisse à levier; Pistolets à graisse à poignée pistolet
ja: DIY用品 > 工具 > グリースガン: レバーグリースガン; ピストルグリップ グリースガン
nb: Maskinvare > Verktøy > Fettpistoler: Spaksmørepistoler; Smørepistoler med pistolgrep
pl: Sprzęt > Narzędzia > Smarownice: Smarownice dźwigniowe; Smarownice pistoletowe
ro-RO: Feronerie > Unelte > Pompă de gresat: Pompe de gresat cu manetă; Pompe de gresat cu mâner tip pistol
el: Υλικά κατασκευών > Εργαλεία > Πιστόλια γράσου: Πιστόλια γράσου με μοχλό; Πιστόλια γράσου με λαβή πιστολιού
sk-SK: Náradie > Nástroje > Mazacie pištole: Pákové mazacie pištole; Pištoľové mazacie pištole
en: Hardware > Tools > Grease Guns: Lever Grease Guns; Pistol-Grip Grease Guns
zh-CN: 五金/硬件 > 工具 > 黄油枪: 压杆式黄油枪; 手枪式黄油枪
da: Isenkram > Redskaber > Smørepistoler: Smørepistoler med håndtag; Smørepistoler med pistolgreb
cs: Kutilství a řemeslo > Nářadí a nástroje > Mazací pistole: Ruční mazací lisy; Pistolové mazací lisy
bg-BG: Железария > Инструменти > Пистолети за гресиране: Пистолети за гресиране с лост; Пистолети за гресиране с пистолетна ръкохватка
de: Heimwerkerbedarf > Werkzeuge > Fettpressen: Hebelfettpressen; Pistolengriff-Fettpressen
pt-BR: Ferragens > Ferramentas > Pistolas de graxa: Pistolas de graxa de alavanca; Pistolas de graxa com punho de pistola
es: Bricolaje > Herramientas > Pistolas de engrase: Pistolas de engrase de palanca; Pistolas de engrase con empuñadura de pistola
it: Articoli di ferramenta > Utensili > Pistole lubrificanti: Pistole lubrificanti a leva; Pistole lubrificanti con impugnatura a pistola
nl: Bouwmaterialen > Gereedschap > Vetspuiten: Vetspuiten met hendel; Vetspuiten met pistoolgreep
zh-TW: 硬體 > 工具 > 油槍: 槓桿油槍; 手槍型握把油槍